【裁判字號】    94,交訴,132
【裁判日期】    950126
【裁判案由】    公共危險等
【裁判全文】
臺灣高雄地方法院刑事判決             94年度交訴字第132號
公  訴  人  臺灣高雄地方法院檢察署檢察官
被      告  甲○○
上列被告因公共危險等案件，經檢察官提起公訴（94年度偵字第
14917 號），本院判決如下：
    主  文
甲○○駕駛動力交通工具肇事，致人受傷而逃逸，處有期徒刑捌
月，緩刑參年。
被訴過失傷害部分公訴不受理。
    事  實
一、甲○○於民國94年5 月13日凌晨0 時15分許，駕駛車號XY-2
    127 號自小客車，沿高雄市苓雅區○○○路由西往東方向行
    經該路與高速公路東側交流道交岔路口時，適有丙○○騎乘
    車號XOX- 637號機車沿三多一路對向車道由東往西行至該處
    ，甲○○應注意轉彎車應讓直行車先行，而依當時情形又無
    不能注意情事，竟疏未注意讓直行通過之丙○○先行即貿然
    左轉，致其右前輪附近車身處與丙○○所騎乘之機車左前方
    發生擦撞，造成丙○○人車倒地，受有左胸創傷（2x8 公分
    、2x9 公分）、左膝創傷（3x2 公分）、右拇指撕裂傷（2x
    1 公分）、右大腿擦創傷（6x10公分）等傷害（甲○○被訴
    過失傷害部分另行諭知不受理，詳後理由貳所述）。甲○○
    雖知悉自己肇事致丙○○受傷，竟未採取必要之安全救護措
    施或報警處理，反即逕行駕車逃離現場，嗣經丙○○及另一
    路過之駕駛記下車號報警始循線查獲。
二、案經丙○○訴由高雄市政府警察局苓雅分局移送臺灣高雄地
    方法院檢察署檢察官偵查起訴。
    理  由
壹、有罪部分：
一、按證人依法應具結而未具結者，其證言不得作為證據，刑事
    訴訟法第158 條之3 已有明定。又被告以外之人於偵查中向
    檢察官所為之陳述，除顯有不可信之情況外，得為證據；被
    告以外之人於檢察事務官、司法警察官或司法警察調查中所
    為之陳述，與審判中不符時，其先前之陳述具有較可信之特
    別情況，且為證明犯罪事實存否所必要者，得為證據，刑事
    訴訟法第159 條之1 第2 項、第159 條之2 分別定有明文。
    至被告以外之人於審判外之陳述，雖不符同法第159 條之1
    至第159 條之4 規定，而經當事人於審判程序同意作為證據
    ，法院審酌該言詞陳述或書面陳述作成時之情況，認為適當
    者，亦得為證據；當事人、代理人或辯護人於法院調查證據
    時，知有同法第159 條第1 項不得為證據之情形，而未於言
    詞辯論終結前聲明異議者，視為有前項之同意，同法第159
    條之5 亦已明揭其旨。本件卷附道路交通事故調查報告表、
    道路交通事故現場圖、財團法人天主教聖功醫院診斷證明書
    及泰成機車行估價單均係被告以外之人於審判外之書面陳述
    ，檢察官及被告均無異議作為證據，本院審酌其作成之情況
    ，未見有何不適當之情形，是得為證據；至證人丙○○於警
    詢之陳述，經核與其在本院審判中具結證述情節並無不符，
    尚無引為證據之必要；又其於偵查中向檢察官所為陳述應具
    結而未經具結，尚不得作為證據，合先敘明。
二、訊據被告甲○○固不否認於前揭時間有駕駛車號XY-2127 號
    自小客車行經事發地點之事實，然矢口否認有何肇事逃逸犯
    行，辯稱：當時伊不知有發生車禍，直到次日上班才發現車
    輛有擦撞痕跡云云。經查：被告駕車肇事致證人丙○○受傷
    後未留下處理即離去等經過情形，業經證人丙○○於本院審
    判中結證明確，復有道路交通事故調查報告表、道路交通事
    故現場圖、財團法人天主教聖功醫院診斷證明書附卷可資佐
    證。被告雖以前詞置辯，然而，觀諸兩車損壞之情況，證人
    丙○○機車之車殼、車檯、大燈、碼錶、鎖頭及排氣管處均
    有損壞修理，總計花費新臺幣18000 元之情，有證人丙○○
    於本院審判中之證述及卷附泰成機車行估價單可參，而被告
    車輛則係右前方葉子板有擦痕及右前方角燈有破損，此為其
    於本院審判中所是認，準此以觀，兩車均有相當程度之受損
    ，可見事發當時雙方應遭受到一定力道之撞擊，另參以被告
    車輛之撞擊位置就近在副駕駛座旁，衡情被告對於車禍之發
    生實難諉稱毫不知情。況證人丙○○證稱被告於發生擦撞後
    有稍微停一下又加速離去等語，被告於警詢中亦自稱：「…
    …當時我行經此路口時，確實有感覺到與他人發生擦撞」等
    語，益見被告主觀上對於車禍之發生應有所知悉，卻未留下
    處理而逃離現場，其有肇事逃逸之犯意甚明。至被告聲請調
    閱現場之監視錄影帶以查明事發經過情形一節，經查該處並
    未裝設監視系統且員警據報前往處理時並未發現其他目擊者
    等情，業經高雄市政府警察局苓雅分局94年11月7 日高市警
    苓分三字第0940023618號函覆明確，是被告之聲請尚屬無據
    。綜上所述，被告所辯不足採信，本件事證明確，被告犯行
    洵堪認定。
三、核被告所為，係犯刑法第185 條之4 肇事逃逸之公共危險罪
    。茲審酌被告於肇事致他人受傷後，竟貿然駕車離去，置傷
    者及賠償責任於不顧，殊有非是，然其於事發後業與證人丙
    ○○達成和解，此有本院和解筆錄在卷可憑，以及其犯罪之
    手段、所生危害、犯後態度等一切情狀，量處如主文所示之
    刑，以資懲儆。又被告前未曾受有期徒刑以上刑之宣告，此
    有臺灣高等法院被告前案紀錄表附卷可稽，此次因一時疏忽
    致罹刑典，事後又已與證人丙○○達成和解，已如前述，其
    經此刑之宣告後，當知所警惕而無再犯之虞，本院認以暫不
    執行其刑為適當，爰予以宣告緩刑，以啟自新。
貳、公訴不受理部分：
    本件公訴意旨另認被告涉有刑法第284 條第1 項前段之過失
    傷害罪嫌一節，按告訴乃論之罪，告訴人於第一審辯論終結
    前，得撤回其告訴，告訴經撤回者，應諭知不受理之判決，
    並得不經言詞辯論為之，刑事訴訟法第238 條第1 項、第30
    3 條第3 款、第307 條已有明定。本件被告所涉犯刑法第28
    4 條第1 項前段之過失傷害罪嫌，依同法第287 條前段規定
    ，須告訴乃論，茲據告訴人即證人丙○○於95年1 月12日本
    院審判中當庭撤回告訴，此有該次筆錄附卷可稽，揆諸前開
    規定，逕為諭知不受理之判決。
據上論斷，應依刑事訴訟法第299 條第1 項前段、第303 條第3
款，刑法第185 條之4 、第74條第1 款，判決如主文。
本案經檢察官乙○○到庭執行職務。
中    華    民    國    95    年    1     月    26    日
      鳳山刑事第2 庭審判長法  官  邱明弘
                          法  官  李嘉益
                          法  官  譚德周
以上正本證明與原本無異。
如不服本判決，應於收受送達後10日內向本院提出上訴書狀。
中    華    民    國    95    年    1     月    26    日
                          書記官  廖美玲
附錄法條：刑法第185條之4
中華民國刑法第185條
(妨害公眾往來安全罪)
損壞或壅塞陸路、水路、橋樑或其他公眾往來之設備或以他法致
生往來之危險者，處5 年以下有期徒刑，拘役或500 元以下罰金
。
因而致人於死者，處無期徒刑或 7 年以上有期徒刑。致重傷者，
處 3 年以上 10 年以下有期徒刑。
第 1 項之未遂犯罰之。


司法院資訊處製作；財團法人民間司法改革基金會備份。
